臺灣雲林地方法院刑事判決　　　　　　　　99年度易字第49號
公　訴　人　臺灣雲林地方法院檢察署檢察官
被　　　告　王裕祥
上列被告因詐欺案件，經檢察官提起公訴（98年度偵緝字第58號
），本院判決如下：
    主  文
王裕祥無罪。
    理  由
一、公訴意旨略以：被告王裕祥與真實姓名、年籍均不詳之成年
    男子共同基於為自己不法所有意圖之犯意聯絡，組成詐騙集
    團，並分別為下列犯罪行為之分擔：
  (一)被告於民國97年4 月間某日，在蔡銘瑩位於雲林縣北港鎮○
    ○路128 號之住處內，以不詳代價，取得蔡銘瑩所有中華郵
    政股份有限公司北港郵局帳號為00000000000000號帳戶（下
    稱蔡銘瑩郵局帳戶）之存摺、提款卡（含密碼）及印章等物
    。再於不詳時、地，將前揭物件交與所屬詐騙集團成員。嗣
    由該詐騙集團內某成員，於97年6 月27日中午12時許，在不
    詳地點，致電林秋嫥，佯稱係林秋嫥弟弟林政彥，並以缺錢
    為由要求林秋嫥匯款新臺幣（下同）6 萬元至蔡銘瑩郵局帳
    戶，林秋嫥因而陷於錯誤，而於同日中午12時13分許，至不
    詳郵局，以匯款方式，將6 萬元款項存入蔡銘瑩郵局帳戶內
    。嗣林秋嫥向其弟弟確認，始查覺受騙，因而報警處理（蔡
    銘瑩部分，業經檢察官以97年度偵字第5025號為緩起訴處分
    ，檢察官誤載為邱永源，由本院逕予更正）。
  (二)被告於97年5 月12日至97年5 月22日間某日，在不詳地點，
    以不詳代價，取得邱永源（原名邱財）所有臺灣中小企業
    銀行股份有限公司斗六分行帳號為0000000000號帳戶（下稱
    邱永源臺企帳戶）存摺、印章及提款卡（含密碼）等物。嗣
    於不詳時、地，將前揭物品交給其所屬詐騙集團之其他成員
    。再由該集團內之某成員於97年5 月22日上午10時許，以撥
    打電話之方式，向簡適敏佯稱係簡適敏朋友翁士衡，欲向簡
    適敏借款1 萬元。簡適敏因而陷於錯誤，於同日中午至臺灣
    土地銀行股份有限公司某分行臨櫃匯款1 萬元至邱永源臺企
    帳戶內，後經求證，始查知受騙（邱永源部分，另經本院斗
    六簡易庭以97年度六簡字第337 號判處罪刑確定）。
  (三)被告於97年5 月間某日，在不詳地點，以不詳代價，自邱永
    源處取得邱永源所有中華郵政股份有限公司斗六西平路郵局
    帳號為00000000000000號帳戶（下稱邱永源郵局帳戶）存摺
    、印章及提款卡（含密碼）等物，並將前揭物件提供與其所
    屬之詐騙集團成員。嗣該詐騙集團內之某成員，於97年5 月
    21日上午11時許，致電林鴻文，謊稱係林鴻文之朋友，亟需
    6 萬元應急。林鴻文不疑有他，而於同日上午11時29分許，
    利用其及其同事余鳳鳴之網路銀行帳戶，以網路ATM 之方式
    ，分2 次匯款共計6 萬元，至邱永源郵局帳戶內，事後經林
    鴻文向該友人查證，始悉受騙（邱永源部分，業經本院以97
    年度易字第954 號判處罪刑確定）。
  (四)被告復於97年（起訴書誤載為98年）6 月間某日，以需匯款
    為由，而以不詳代價，說服邱永源向其前妻劉碧丸借用劉碧
    丸所有中華郵政股份有限公司斗六西平路郵局帳號為000000
    00000000號帳戶（下稱劉碧丸郵局帳戶）存摺、印章及提款
    卡（含密碼）。邱永源應允後即向劉碧丸商借前揭物品，並
    於取得劉碧丸郵局帳戶存摺等物後之不詳時間、地點，將劉
    碧丸郵局帳戶之存摺、印章及提款卡（含密碼）之交與被告
    。被告則交與其所屬詐騙集團成員，供其等作為騙取他人財
    物使用之工具。嗣該等不詳年籍、姓名之詐騙成員於97年6
    月23日中午（起訴書誤載為上午）12時許，撥打巫思靜手機
    ，誆稱係巫思靜之朋友，亟需3 萬元應急，巫思靜因而陷於
    錯誤，並於同日晚上11時22分許，利用台新國際商業銀行股
    份有限公司自動櫃員機匯款3 萬元至劉碧丸上開郵局帳戶內
    ，事後巫思靜方知受騙（邱永源部分，業經本院以97年度易
    字第954 號判處罪刑確定；劉碧丸部分，則經檢察官為不起
    訴處分確定）。因認被告與不詳姓名、年籍成年男子所屬詐
    騙集團共同涉犯刑法第339 條第1 項詐欺罪嫌。
二、按犯罪事實應依證據認定之，無證據不得認定犯罪事實；不
    能證明被告犯罪者，應諭知無罪之判決，刑事訴訟法第154
    條第2 項、第301 條第1 項分別定有明文。次按，事實之認
    定，應憑證據，如未能發現相當證據，或證據不足以證明，
    自不能以推測或擬制之方法，以為裁判基礎；又認定不利於
    被告之事實，須依積極證據，苟積極證據不足為不利於被告
    事實之認定時，即應為有利於被告之認定，更不必有何有利
    之證據，最高法院40年臺上字第86號及30年上字第816 號判
    例可資參照。據此，刑事訴訟上證明之資料，無論為直接證
    據或間接證據，均須達於通常一般之人均不致於有所懷疑，
    而得確信為真實之程度，始得據為有罪之認定，若關於被告
    是否犯罪之證明未能達此程度，而有合理性懷疑之存在，致
    使無從形成有罪之確信，根據「罪證有疑、利於被告」之證
    據法則，即不得遽為不利被告之認定，最高法院76年臺上字
    第4986號判例意旨可資參照。另檢察官對於起訴之犯罪事實
    ，倘其所提出之證據，不足為被告有罪之積極證明，或其指
    出之證明方法，無從說服法院以形成被告有罪之心證，基於
    無罪推定之原則，自應為被告無罪判決之諭知，最高法院92
    年臺上字第128 號判例意旨足資參照。
三、本件公訴意旨認被告涉有前揭共同詐欺罪嫌，無非係以：(一)
    證人即共同被告蔡銘瑩、邱永源警偵訊之證述、證人即被害
    人林秋嫥、巫思靜、林鴻文於警詢時之證述、證人劉碧丸之
    證詞；(二)證人林秋嫥郵局國內匯款執據、蔡銘瑩所有之北港
    郵局申設資料、歷史交易明細資料、證人邱永源及劉碧丸2
    人之斗六西平路郵局帳戶申請書、各該帳戶歷史交易明細、
    臺北富邦網路銀行轉帳交易通知、臺灣土地銀行網路ATM 轉
    帳通知、台新國際商業銀行自動付款機客戶交易明細表、臺
    灣雲林地方法院檢察署（下稱雲林地檢署）97年度偵字第50
    25號緩起訴處分書、雲林地檢署97年度偵字第4945號不起訴
    處分、97年度偵字第4059號、第4945號起訴書、本院97年度
    易字第954 號判決及本院斗六簡易庭97年度六簡字第337 號
    判決為其主要論據。
四、關於證據能力之認定：
  (一)被告以外之人於偵查中向檢察官所為之陳述，依刑事訴訟法
    第159 條之1 第2 項之規定，除顯有不可信之情況者，排除
    其得為證據外，原則上為有證據能力之傳聞證據，得為證據
    之使用；而被告以外之人，除共犯、被害人、告訴人、告發
    人及證人等外，尚包括共同被告。偵查中檢察官訊問被告以
    外之共同被告，該共同被告所為之陳述，就屬於自己犯罪部
    分，乃被告之自白範疇；涉及其他共同被告犯罪事實者，則
    屬傳聞供述。若檢察官依刑事訴訟法第175 條之規定，以證
    人身分傳喚共同被告到庭作證，或雖非以證人身分傳喚到庭
    ，而於訊問過程中，轉換為證人身分為調查時，其供述之身
    分為證人，檢察官自應依同法第186 條有關具結之規定，命
    證人供前或供後具結，以擔保證言係據實陳述，其陳述始符
    合同法第158 條之3 之規定，而有證據能力。倘違背具結之
    規定，未令具結，其證言應排除其得為證據；若檢察官以共
    同被告身分傳喚到庭為訊問時，其身分既非證人，即無「依
    法應具結」問題，縱未命其具結，而訊問有關其他共同被告
    之犯罪事實，純屬檢察官調查證據職權之適法行使，當無違
    法可言，此以共同被告身分於偵查中向檢察官所為之陳述，
    與檢察官以證人身分傳訊並已依法令其具結者，同屬傳聞證
    據。此項傳聞證據證據能力之有無，應依刑事訴訟法第159
    條之1 第2 項之規定為斷（最高法院98年度臺上字第984 號
    判決意旨參照）。查蔡銘瑩於97年10月20日、邱永源於97年
    10月17日於檢察官面前製作之訊問筆錄（見97年度偵字第50
    25號卷【下稱97偵5025卷】第41頁至第43頁；97年度偵字第
    4945號卷【下稱97偵4945卷】第54頁至第56頁），檢察官非
    以證人身分傳喚而係以共同被告身分傳喚渠等到庭而為訊問
    ，即與「依法應具結」之要件不合。又被告並未提及檢察官
    在訊問時有何不法取供之情形，揆諸上揭判決意旨，依刑事
    訴訟法第159 條之1 第2 項規定，蔡銘瑩、邱永源上開陳述
    ，同為有證據能力之傳聞證據，而得作為本案證據使用。
  (二)又被告以外之人於審判外之言詞或書面陳述，除法律有規定
    者外，不得作為證據，刑事訴訟法第159 條第1 項定有明文
    。查證人蔡銘瑩於97年8 月11日在警局詢問時、邱永源於97
    年8 月3 日在警局詢問時之陳述（97偵5025卷第16頁至第19
    頁；97偵4945卷第8 頁至第10頁），均係被告以外之人於審
    判外之陳述，被告均不同意作為證據，且無同法第159 條之
    1 至159 條之5 例外規定之情形，依上開規定，均無證據能
    力。惟同法第155 條第2 項復規定：「無證據能力、未經合
    法調查之證據，不得作為判斷之依據。」按之「證據能力」
    係指可供「嚴格證明」使用之資格，則此一「判斷對象」，
    自係指須經嚴格證明之犯罪事實之判斷而言。亦即認定犯罪
    事實所憑之證據，不僅須具有證據能力，且須經合法之調查
    ，否則不得作為有罪認定之依據。惟倘法院審理之結果，認
    被告被訴之犯罪事實並不存在，而應為無罪之諭知時，因所
    援為被告有利之證據並非作為認定犯罪事實之基礎，而係作
    為彈劾檢察官或自訴人所提證據之不具憑信性，其證據能力
    自無須加以嚴格限制。易言之，法院諭知被告無罪之判決時
    ，即使是不具證據能力之傳聞證據，亦非不得資為彈劾證據
    使用，以供法院綜合研判形成心證之參考（最高法院98年度
    臺上字第5774號判決意旨參照）。
  (三)另被告以外之人於審判外之陳述，雖不符刑事訴訟法第159
    條之1 至之4 等4 條規定，而經當事人於審判程序同意作為
    證據，法院審酌該陳述作成時之情況，認為適當者，亦得作
    為證據，同法第159 條之5 第1 項定有明文。經查，除上開
    證人蔡銘瑩、邱永源在警詢時、偵訊時之證述筆錄外，本判
    決後開引用被告以外之人於審判外之陳述（包括言詞及書面
    陳述），原則上均不得作為證據使用，惟被告及辯護人在本
    院審理中均明示同意上開證據有證據能力（本院卷(一)第115
    頁至第119 頁、本院卷(二)第249 頁、本院卷(三)第33頁），本
    院審酌上開證據製作時之情況，並無違法不當之情事，認為
    以之作為證據應屬適當，揆諸前開規定，應認該等供述證據
    例外具有證據能力。
五、訊據被告固坦承其與邱永源相識，且不否認被害人林秋嫥、
    簡適敏、林鴻文及巫思靜分別受詐騙集團詐騙而匯款至蔡銘
    瑩、邱永源與劉碧丸前揭帳戶內之事實，惟堅詞否認有何共
    同詐欺之犯行，辯稱：其自己也有帳戶，不需借用他人之帳
    戶，且其未曾向邱永源借用任何人之存摺、提款卡及密碼，
    邱永源應該是交給陳登昭；另其根本不認識蔡銘瑩，也未曾
    向蔡銘瑩借用北港郵局之帳戶存摺、提款卡及密碼等語。經
    查：
  (一)上開蔡銘瑩郵局帳戶、邱永源臺企帳戶、郵局帳戶及劉碧丸
    郵局帳戶，係蔡銘瑩於85年12月27日、邱永源於97年5 月12
    日、94年10月4 日及劉碧丸於76年2 月17日所申設，有中華
    郵政股份有限公司北港郵局97年7 月22日港097015號簡函暨
    蔡銘瑩開戶資料（見97偵5025卷第13頁至第15頁）、臺灣中
    小企銀斗六分行97年6 月9 日97斗六密字第90082 號函暨邱
    永源申設人開戶資料（見97偵字第3647號卷【下稱97偵3647
    卷】第10頁至第11頁）、臺灣郵政股份有限公司（即中華郵
    政股份有限公司，下同）雲林郵局97年6 月5 日雲營字第09
    75000752號函、97年8 月22日雲營字第0975001128號函暨邱
    永源開戶基本資料、歷史交易清單（見97偵4059卷第11頁至
    13頁、第48頁至第54頁）及臺灣郵政股份有限公司雲林郵局
    97年7 月21日雲營字第0975000975號函暨劉碧丸開戶基本資
    料（見97偵4945卷第18頁至第19頁）等件在卷可佐。而被害
    人林秋嫥、簡適敏、林鴻文及巫思靜分別於97年6 月27日中
    午12時許、97年5 月22日上午10時許、97年5 月21日上午11
    時許、97年6 月23日中午12時許接獲自稱係被害人之家人或
    友人之來電佯以亟需用錢之名義，而要求匯款云云，被害人
    等人均不疑有他，陷於錯誤，遂依指示分別以匯款或轉帳之
    方式，將6 萬元、1 萬元、6 萬元或3 萬元存入蔡銘瑩、邱
    永源或劉碧丸上開帳戶，旋遭該詐騙集團成員全數提領等情
    ，業據證人即被害人林秋嫥、林鴻文與巫思靜於警詢時、簡
    適敏於警詢及偵訊中指述明確（見97偵5025卷第5 頁至第6
    頁；97偵3647卷第8 頁至第9 頁、第21頁至第22頁；97年度
    偵字第4059號卷【下稱97偵4059卷】第4 頁至第5 頁、第14
    頁至第15頁），並有郵政國內匯款執據、蔡銘瑩郵局帳戶97
    年6 月27日交易資料（見97偵5025卷第7 頁、第15頁）、邱
    永源所有臺灣中小企業銀行存款交易明細查詢單、臺灣土地
    銀行匯款申請書（見97偵3647卷第12頁、第15頁）、臺北富
    邦網路銀行轉帳交易通知、臺灣土地銀行網路ATM 轉帳通知
    、邱永源所有西平路郵局歷史交易明細表（見97偵4059卷第
    9 頁、第10頁、第54頁）、台新國際商業銀行自動付款機客
    戶交易明細單及劉碧丸所有西平路郵局97年6 月20日至97年
    6 月24日交易資料（見97偵4945卷第16頁、第20頁）各1 份
    在卷可佐，上開詐騙事實固堪認屬實。然此情僅足證明被害
    人林秋嫥、簡適敏、林鴻文及巫思靜因遭人詐騙而將前揭款
    項存入蔡銘瑩、邱永源與劉碧丸上開帳戶之事實。另關於被
    告有無基於共同詐欺之犯意聯絡，而取得蔡銘瑩、邱永源及
    劉碧丸上開帳戶存摺、提款卡（含密碼）等物，進而交付予
    詐騙集團，而供作詐騙他人財物時匯款之用？仍須積極證據
    證明。
  (二)蔡銘瑩於檢察官以共同被告身分偵訊時固證述：被告於97年
    4 、5 月間，因需用帳戶匯款及提領匯入款項，而向其借用
    郵局帳戶存摺、印章及提款卡（含密碼）等語（見97偵5025
    卷第41頁至43頁）；復於本院審理時具結證稱：被告確曾於
    97年間，向其借用北港郵局帳戶存摺、印章、提款卡（含密
    碼）等物等語明確，然質之證人蔡銘瑩就被告向其洽借前揭
    帳戶之經過乙節，則證述：邱財（即邱永源）於97年間某
    日在伊住處打麻將，牌局結束後邱財即自行離去，約莫30
    分鐘後，邱財又回到其住處，向其表示，被告現在人在門
    外等候，並告以因被告有朋友要匯錢給被告，但被告本身沒
    有帳戶可用，所以向其商借帳戶等情，其應允後，即將其所
    有北港郵局帳戶存摺、印章及提款卡（含密碼）等物交給邱
    永源，由邱永源拿出去門外交給被告，其沒有跟出去門外，
    並未親眼看見邱永源將帳戶存摺等物交給被告等語綦詳（見
    本院卷(三)第78頁反面至第81頁）。由蔡銘瑩上開證述內容觀
    之，其於偵查中及本院審理中均明確證稱將郵局帳戶存摺等
    物「借」給被告，於本院審理時始就商借帳戶存摺等物之對
    象、時間、地點及交付方式，逐一證述詳盡（見本院卷(三)第
    77頁至第81頁反面），與偵查中之供證筆錄對照以觀，檢察
    官對於前揭細節，幾乎全無論述，是單就供證內容之整體觀
    之，審判中多所反覆推敲，且證人蔡銘瑩對答之流暢，難認
    係臨訟捏造之詞。另本院針對其於偵訊時及檢察官主詰問時
    ，何以均供稱前揭帳戶存摺等物借與被告使用乙節加以訊問
    ，其證稱：在偵訊時會說是被告向其借用帳戶使用，是因邱
    財說是被告要用的，而其與邱財交情較好，其並不會懷
    疑邱財等語甚明（見本院卷(三)第78頁反面至第80頁至第80
    頁反面）。衡情，蔡銘瑩既與邱財間有一定的交情，邱永
    源既然告知蔡銘瑩係被告為匯款之用而商借帳戶，蔡銘瑩基
    於朋友間之信賴情誼而相信邱永源所述，亦認定邱永源會將
    其帳戶存摺等物交給被告，則其主觀上認為是被告借用前揭
    帳戶乙情，亦符事理之常。再佐以蔡銘瑩於檢察官主詰問時
    亦明確證稱被告曾於97年間向其借用郵局帳戶存摺等物（見
    本院卷(三)第77頁至第77頁反面），復經被告反詰問時方證稱
    並未親自將其帳戶存摺等物交與被告，而係透過邱永源交與
    被告等語明確（見本院卷(三)第77頁反面至第78頁），顯見其
    並無偏袒維護被告之情。況蔡銘瑩與被告交情尚淺，殊無於
    本院審理時甘冒偽證罪責處罰，僅為協助被告逃脫罪責之理
    ，是其審判中之證述，應較為可採，足認證人蔡銘瑩證述其
    將郵局帳戶交與邱永源一節為真。然參諸證人蔡銘瑩既未親
    眼看見邱永源將其郵局帳戶存摺等物交給被告，則邱永源取
    得蔡銘瑩郵局帳戶存摺等物後，是否確實交付被告？即非無
    疑。
  (三)關於邱永源於偵查中之陳述，其先於警詢中以被告身分供稱
    ：被告為向其友人借錢匯款之用而向其借用帳戶存摺、提款
    卡（含密碼）等物。其於97年6 月間，向劉碧丸借得郵局存
    摺、提款卡及密碼等帳戶資料後，即於同日某時，將劉碧丸
    的前揭郵局帳戶資料親手交給被告等語（見97偵4945卷第8
    頁至第10頁）。於檢察官偵訊時，初以被告身分供稱其是經
    由陳登昭介紹而認識被告，因被告有匯款之需求，而透過陳
    登昭向其商借帳戶，其應允後即將其所有之臺企銀行帳戶、
    郵局帳戶及劉碧丸所有郵局帳戶之存摺、提款卡（含密碼）
    等物（下稱3 本帳戶存摺等物）借給被告等語（見97偵4945
    卷第54頁至第60頁）。復以證人身分具結證稱：其因積欠陳
    登昭5,000 元債務，而以3 本帳戶存摺等物抵債，其後欲取
    回3 本帳戶存摺等物時，陳登昭告以前開3 本帳戶存摺等物
    已交給被告，且均已遺失等語（見98年度偵緝字第58號卷第
    42頁至第45頁）。於本院審理時，邱永源以證人身分證述其
    於97年4 、5 月間，先交1 本帳戶存摺、提款卡（含密碼）
    交給陳登昭，隔一陣子，才將另外2 本帳戶存摺、金融卡（
    含密碼）等物交由陳登昭抵債等語，但陳登昭有無交給被告
    ，其並不知情等語（見本院卷(二)第34頁至第42頁反面）。由
    邱永源之上開證詞可見，究竟是何人向邱永源借用3 本帳戶
    存摺等物，而3 本帳戶存摺等物又係交付予何人，邱永源前
    後證述相歧且差異甚大。況除警詢時明確供述「親手」將3
    本帳戶存摺等物交給被告外，其餘歷次供述或證述均稱係透
    過陳登昭轉交，則實際上陳登昭有無轉交3 本帳戶存摺等物
    ，並非邱永源所親自見聞。是自難以邱永源警詢時單一次之
    供述，即認邱永源有「親手」將3 本帳戶存摺等物交給被告
    。
  (四)再於審判實務上，或可見虛捏或誣指他人犯罪之舉或欲藉推
    由他人承擔主要責任俾獲自身刑責減輕，其動機原因不一而
    足，要非鮮見之事。而邱永源於檢警調查之初（即97年6 月
    28日警局詢問時、97年7 月29日、97年10月3 日檢察官偵訊
    時）均供稱其所有之臺企及郵局帳戶存摺等物已遺失（見97
    偵3647號卷第4 頁至第7 頁、第21頁至第22頁），足見其藉
    詞脫免自身罪責在先，其後雖於檢察官偵訊時坦認有將前開
    3 本帳戶存摺等物交付他人之事實，然針對其所交付對象為
    何人乙節，或稱親手交給被告、或稱是拿給陳登昭，陳登昭
    再轉交被告，前後供詞不一，則其證述之可信性已令人起疑
    。對於證人邱永源前開證詞之轉變，及為何在偵查中供稱3
    本帳戶是借與被告使用等疑問，業據其於本院審理時證稱：
    是陳登昭要其指證是被告拿走，但其不清楚何以陳登昭要其
    指證被告等語明確（見本院卷(二)第243 頁反面、第244 頁）
    。而陳登昭於97年間，曾有因幫助詐欺案件而經檢警調查，
    並向本院聲請簡易判決處刑，嗣因陳登昭死亡而經本院為不
    受理判決，業經本院依職權核閱相關卷宗（本院97年度易字
    第890 號）無訛。是陳登昭要求邱永源指認係被告取得前開
    3 本帳戶一節，以期脫免自身罪責，亦不無可能。惟因陳登
    昭已於97年9 月18日死亡，有個人基本資料查詢結果1 紙在
    卷可佐（見本院卷(二)第49頁），是邱永源證述將上開3 本帳
    戶存摺、提款卡（含密碼）拿給陳登昭，復由陳登昭轉交與
    被告一節，因陳登昭死亡，而無從加以調查，致邱永源前於
    偵查中證稱將前開3 本帳戶存摺等物係拿給被告之證詞，並
    無其他證據得補強勾稽為真，自難憑採。另參佐證人蔡銘瑩
    於本院審理時證述以被告名義向其洽借帳戶之人為邱永源，
    且其交付帳戶之對象亦為邱永源等語明確（見本院卷(三)第78
    頁、第79頁），足見邱永源就本案犯罪事實有切身利害關係
    ，可認邱永源前揭證述或有虛捏或誣指他人犯罪，藉以託詞
    卸責之可能性甚高。基此，邱永源證詞之憑信性即屬薄弱，
    自難以邱永源上開供詞，而為不利被告之認定。
六、綜上所述，公訴人所提出之證據，或其指出證明之方法，未
    能使本院之心證達到確信其為真實之程度，就被告是否取得
    蔡銘瑩、邱永源及劉碧丸前揭帳戶存摺、提款卡（含密碼）
    或印章等物，復提供詐騙集團使用，而共同詐取林秋嫥、簡
    適敏、林鴻文及巫思靜財物之犯行，仍有合理懷疑之存在，
    揆諸前揭法條及判例意旨，自應為被告無罪判決之諭知。
據上論斷，應依刑事訴訟法第301 條第1 項，判決如主文。
本案經檢察官陳詠薇到庭執行職務
中    華    民    國   100    年    2     月    17    日
                  刑事第七庭  審判長法  官  許佩如
                                    法  官  王紹銘
                                    法  官  鍾世芬
以上正本證明與原本無異。
如不服本判決應於收受判決後10日內向本院提出上訴書狀，並應
敘述具體理由；其未敘述上訴理由者，應於上訴期間屆滿後20日
內向本院補提理由書（均須按他造當事人之人數附繕本）。「切
勿逕送上級法院」。
                                    書記官  王雪招
中    華    民    國   100    年    2     月    17    日